【裁判字號】    92,交訴,35
【裁判日期】    920829
【裁判案由】    公共危險等
【裁判全文】
臺灣新竹地方法院刑事判決                          九十二年度交訴字第三五號
    公  訴  人  臺灣新竹地方法院檢察署檢察官
    被      告  甲○○
右列被告因公共危險等案件，經檢察官提起公訴（九十二年度偵緝字第三一號），本
院判決如左：
    主  文
甲○○服用酒類，不能安全駕駛動力交通工具而駕駛，累犯，處有期徒刑陸月；又駕
駛動力交通工具肇事，致人受傷而逃逸，累犯，處有期徒刑壹年，應執行有期徒刑壹
年伍月。
甲○○被訴過失傷害部分不受理。
    事  實
一、甲○○前於民國八十八年間因竊盜案件，經本院於八十八年十二月二十七日以八
    十八年度易字第六三○號判處有期徒刑十月；又於八十八年間，因妨害兵役案件
    ，經本院於八十九年四月二十七日以八十八年度訴字第三八五號判處有期徒刑九
    月、褫奪公權一年確定；復於八十八年間因贓物案件，經本院於八十九年七月十
    日以八十八年度易字第四九八號判處有期徒刑四月並諭知易科罰金折算標準確定
    ，被告所犯上開三案件，經本院於八十九年九月五日以八十九年度聲字第八三八
    號裁定其應執行有期徒刑一年八月確定，其於九十年十月十六日執行完畢。
二、甲○○明知服用酒類後，將使其駕駛車輛時之注意力減低、反應能力趨緩，而危
    及其他用路人之行車往來安全，其於九十一年十月十四日晚間十時三十分許，在
    新竹市○○路某酒吧飲用高樑酒五杯，致不能安全駕駛動力交通工具之狀態，竟
    仍於同日晚間十一時許，駕駛曾妮娜所有之車號ＥＮ─八四二五號自小客車，沿
    新竹市○○路由南往北方向行駛，途經新竹市○○路○段與民生路交岔口時，因
    其酒後注意力減低、反應能力趨緩，而已達不能安全駕駛情狀，駕車撞擊同向、
    騎乘車號ＴＣＩ─○二○號輕型機車而違規左轉之乙○○倒地，致乙○○受有腰
    椎第一節壓迫性骨折之傷害（過失傷害部分，已據乙○○撤回告訴）。甲○○肇
    事後，明知乙○○受撞倒地已受有傷害，惟因畏懼負擔刑事責任，竟未下車查看
    ，迅速駕車逃離現場，幸經路人記下車號，為警方在新竹市○○○街與光華一街
    口查獲，測得其呼氣所含酒精濃度為每公升零點八七毫克。
三、案經乙○○告訴及新竹市警察局第二分局報請臺灣新竹地方法院檢察署檢察官偵
    查起訴。
    理  由
一、訊據被告甲○○對於右揭時地酒醉駕車及肇事逃逸等犯行，迭於警訊、偵審中均
    坦承不諱，並經告訴人乙○○於警訊、偵審中指訴綦詳，核與證人李俊德於警訊
    中證述情節相符，並有被告飲酒後吐氣酒精濃度測定數據紙、汽機車駕駛人酒後
    生理協調平衡檢測紀錄表、舉發違反道路交通管理事件通知單、刑法第一百八十
    五條之三案件測試觀察紀錄表、衛生署新竹醫院住院診斷證明書及道路交通事故
    調查報告表各一紙在卷可稽，是被告上開自白內容應與事實相符，本案事證已臻
    明確，被告犯行堪予認定，自應依法予以論罪科行。
二、核被告所為，係犯刑法第一百八十五條之三服用酒類，不能安全駕駛動力交通工
    具而駕駛罪及同法第一百八十五條之四之肇事遺棄罪。被告所犯前開二罪間，犯
    意個別，罪名互殊，應予分論併罰。末查，被告前於八十八年間因竊盜案件，經
    本院於八十八年十二月二十七日以八十八年度易字第六三○號判處有期徒刑十月
    ；又於八十八年間，因妨害兵役案件，經本院於八十九年四月二十七日以八十八
    年度訴字第三八五號判處有期徒刑九月、褫奪公權一年確定；復於八十八年間因
    贓物案件，經本院於八十九年七月十日以八十八年度易字第四九八號判處有期徒
    刑四月並諭知易科罰金折算標準確定，被告所犯上開三案件，經本院於八十九年
    九月五日以八十九年度聲字第八三八號裁定其應執行有期徒刑一年八月確定，其
    於九十年十月十六日執行完畢等情，有臺灣高等法院被告全國前案紀錄表以及臺
    灣新竹地方法院檢察署刑案資料查註紀錄表等件附卷可佐，被告前受有期徒刑之
    執行完畢後，其於五年以內再犯本件有期徒刑以上之二罪，均為累犯，應依刑法
    第四十七條之規定，各加重其刑。爰審酌被告於九十一年八月一日晚間十一時五
    十分許因酒醉駕車犯行，經本院簡易庭於九十一年十月十八日以九十一年度竹交
    簡字第六四九號判處有期徒刑三月並諭知易科罰金折算標準（其自九十二年一月
    二十二日起至九十二年四月二十一日止，入監執行）；復於九十一年九月二日上
    午八時許，因酒醉駕車、肇事逃逸等犯行，再經本院於九十二年三月十九日以九
    十一年度交訴字第一四八號各判處有期徒刑四月、七月，並定其應執行有期徒刑
    一年一月，嗣因甲○○提起上訴，現由臺灣高等法院以九十二年度交上訴字第九
    四號審理中等情，有上開刑事判決附卷可參，其竟再為本案酒醉駕車犯行，可見
    被告經前述偵審、執行程序後，仍不知自制，罔顧其餘用路人之安全，認有惡性
    ；又被告駕駛危險性之動力交通工具，因過失致告訴人受傷，亦未下車察看，反
    而於肇事後旋即逃逸以圖卸責，置告訴人安危於不顧，幸經路人記下車號始循線
    查獲，嗣於本院繫屬中業與告訴人達成民事和解，簽有和解筆錄一份在卷足參，
    及被告犯後坦承犯行堪認態度良好等一切情狀，分別量處如主文所示之刑，併定
    其應執行之刑。
三、公訴意旨另以：被告於前揭時地駕車行經新竹市○○路○段與民生路口，本應注
    意車前狀況並隨時採取必要之安全措施，依當時情形又無不能注意之事由，竟疏
    未注意前方同向車道，由告訴人乙○○騎乘之車號ＴＣＩ─○二○號輕型機車正
    由慢車道左轉光華東街，致從後方撞擊告訴人倒地，使之受有腰椎第一節壓迫性
    骨折之傷害，因認被告另犯刑法第二百八十四條第一項之過失傷害罪嫌。按依刑
    事訴訟法第三百零三條第三款規定：告訴乃論之罪，經撤回告訴者，法院應諭知
    不受理之判決。查本件被告涉犯過失傷害罪嫌，係屬告訴乃論之罪，已據告訴人
    乙○○於本院審理中撤回告訴，經記明筆錄在卷足憑，徵諸上開規定，就被告被
    訴過失傷害部分，另為不受理之諭知。
四、據上論斷，應依刑事訴訟法第二百九十九條第一項前段、第三百零三條第三款，
    刑法第一百八十五條之三、第一百八十五條之四、第四十七條、第五十一條第五
    款，罰金罰鍰提高標準條例第一項前段，判決如主文。
本案經檢察官許麗美到庭執行職務。
中      華      民      國    九十二    年      八      月    二十九    日
                                臺灣新竹地方法院交通法庭
                                    法  官  黃  美  文
右正本證明與原本無異。
如不服本判決，應於判決送達後十日內向本院提出上訴狀( 應附繕本 )，上訴於
臺灣高等法院。
                                    書記官  陳  秀  子
中      華      民      國    九十二    年      八      月    二十九    日
附錄：
刑法第一百八十五條之三
服用毒品、麻醉藥品、酒類或其他相類之物，不能安全駕駛動力交通工具而駕駛者，
處一年以下有期徒刑、拘役或三萬元以下罰金。
刑法第一百八十五條之四
駕駛動力交通工具肇事，致人死傷而逃逸者，處六月以上五年以下有期徒刑。


司法院資訊處製作；財團法人民間司法改革基金會備份。
